# 视同销售业务是否符合确认收入准则

提问人：xmfinn 时间：2021-11-25 10:29:31
有审计人员提出判断，说我司的视同销售不符合收入确认准则要求，属于虚增收入，为此想咨询下各位大师。
我们视同销售的业务是将购进的货物赠送给客户，有用于促进销售，即达到一定的销售量可以取得一定的奖励，这类也有类似于返利，有用于招待使用的部分，有用于样品的部分。
我们的会计处理是：
借：销售费用
贷：主营业务收入
应交税费-应交增值税（销项税额）

回答人：chenyiwei
这种情况不应同时在一笔分录中出现销售费用和主营业务收入。
1 、如果赠送是无条件的，不要求客户购买或消费满一定金额，则直接将赠品的成本转入销售费用，同时确认视同销售的增值税销项税额，也是对应计入销售费用。但这种情况下不应确认营业收入。
2 、如果赠送是以客户达到一定的采购量或者采购金额为条件的，则赠品应视作与原商品的捆绑销售，将合同总价合理分摊到主要商品和赠品，在各自交付时分别确认收入。此时的分录不会对应于销售费用。

提问人：kirahill 时间：2021-12-01 15:56:52
嗯 ，对了， 请问陈版主，这种区分赠送是否附带条件影响会计处理的判断是根据新会计准则的哪个条文来呢？想去查查看深入学习下，谢谢了。

回答人：chenyiwei
一般可以参照一揽子交易、额外购买商品选择权等规定考虑。